【裁判字號】    97,訴,614
【裁判日期】    980211
【裁判案由】    準強盜等
【裁判全文】
臺灣宜蘭地方法院刑事判決               97年度訴字第614號
公  訴  人  臺灣宜蘭地方法院檢察署檢察官
被      告  辛○○
                    現於臺灣宜蘭看守所
指定辯護人  本院公設辯護人  庚○○
上列被告因犯準強盜等案件，經檢察官提起公訴（97年度偵字第
3728、4189號），本院判決如下：
    主  文
辛○○犯如附表「所犯法條及罪名」欄所示之罪，均累犯，各處
如附表「刑度」欄所示之刑。又犯準強盜罪而有刑法第三百二十
一條第一項第三款情形，累犯，處有期徒刑柒年貳月。應執行有
期徒刑捌年陸月。
    事  實
一、辛○○前因犯竊盜案件，經本院以94年度簡上字第5號判決
    判處有期徒刑6月，於民國94年9月19日入監執行，於95年3
    月18日縮刑期滿執行完畢。詎仍不知悔改，又基於為自己不
    法所有之意圖，分別於如附表所示之時間、地點，以如附表
    所示之方法竊取被害人所有之財物，嗣經警依監視錄影畫面
    循線查知附表編號5所示之犯行而查獲，辛○○於接受警詢
    時，於附表編號1至4所示犯行未為任何有偵查犯罪職權之公
    務員知悉前，不逃避接受裁判而當場向警員自首。
二、辛○○又於97年10月24日上午11時許，無故侵入謝錫堅位於
    宜蘭縣五結鄉○○○路10號住宅（無故侵入住宅部分未據告
    訴），因見謝錫堅所有之三星牌手機放置於桌上，竟意圖為
    自己不法之所有，徒手竊取該手機後藏放於褲子口袋內，得
    手後為謝錫堅發現，要求辛○○將手機歸還，辛○○為防護
    贓物，竟持謝錫堅所有放置於桌上之工具刀1把，抵住謝錫
    堅之頸部，至使謝錫堅不能抗拒後，隨即將工具刀丟棄於地
    上後逃離現場。嗣經警於同日上午12時45分許，在其位於宜
    蘭縣五結鄉○○○路2之15號之住處查獲。
二、案經宜蘭縣政府警察局羅東分局報請臺灣宜蘭地方法院檢察
    署檢察官偵查起訴。
    理  由
壹、證據能力部分：
    按被告以外之人於審判外之言詞或書面陳述，除法律有規定
    者外，不得作為證據，刑事訴訟法第159條第1項定有明文。
    查本件證人乙○○、林詩涵、己○○○、丙○○、丁○○、
    謝錫堅於警詢之供述，雖屬被告以外之人於審判外之陳述，
    惟被告及辯護人於本院調查證據時，已知有同法第159條第1
    項不得為證據之情形，而未於言詞辯論終結前聲明異議，依
    同法第159條之5第2項之規定，視為有同條第1項之同意，本
    院審酌上開證人之言詞陳述作成時之情況，認為適當，爰依
    同法第159條之5第1項之規定認有證據能力，合先敘明。
貳、實體部分：
一、訊據被告坦承有於附表所示之時間竊取如附表所示被害人之
    財物及上開竊取被害人謝錫堅手機後為防護贓物而持客觀上
    足供為兇器使用之工具刀1把至使被害人謝錫堅不能抗拒後
    而逃離現場之犯行等情不諱，惟辯稱其附表所為之竊盜行為
    係屬使用竊盜，無不法所有之意圖，且附表編號1至5所示之
    犯行均係自首云云。經查，上開事實，業據被害人乙○○、
    己○○○、丙○○、丁○○、謝錫堅分於警詢及偵查時指述
    甚詳，且經證人林彥良、林詩涵證述明確，復有車輛協詢單
    、車籍資料表、照片、贓物認領保管單在卷可稽，核與被告
    前開任意性自白之事實相符，自堪信為真實。至被告雖辯稱
    其所為附表所示竊盜犯行，均無為自己不法所有之意圖，僅
    為供己代步使用云云，然被告亦自承於竊得附表所示被害人
    之機車後，將機車騎乘至無油料後，隨意棄置路邊等情，故
    可知被告於竊得上開機車後，均未將機車返還予原所有人，
    實難認被告於竊取之初即有取得他人之物為一時之用，且又
    有使用後交還原所有人或持有人之意思，故被告辯稱其無為
    自己不法所有之意思云云，尚屬無據，被告有為自己不法所
    有之意圖甚明。至被告雖又辯稱其就附表編號1至5之犯行均
    係自首云云，然依證人甲○○○○證述：「當天是丁○○的
    機車不見了，我有調閱錄影帶，之後我要返回派出所，在路
    上看到被告身材跟衣著跟錄影帶很像，我就請被告回派出所
    ，我是鎖定他為調查的對象，因為他的外觀跟錄影帶很像，
    尤其是他的衣服……含丁○○的案件總共5件，都是他自首
    」等語明確（見本院卷第73-75頁筆錄），故依證人李建發
    所述可知，就被告附表編號1至4所示之犯行，均係被告自首
    無誤，然附表編號5所示被害人丁○○機車遭竊之案件，警
    員於調閱監視錄影畫面後，已鎖定被告之身形及穿著，實已
    知悉該案之犯罪人為何，故被告就被害人丁○○部分之竊盜
    犯行，尚難認屬自首。綜上所述，本件事證明確，被告竊盜
    及準強盜之犯行均堪以認定，均應依法論科。
二、核被告所為，分別係犯如附表所示之罪及刑法第330條第1項
    之犯準強盜罪而有攜帶兇器之情形罪。被告所犯上開6罪，
    犯意各別，行為互殊，應分論併罰。查被告因犯竊盜案件，
    經本院以94年度簡上字第5號判決判處有期徒刑6月，於94年
    9月19日入監執行，於95年3月18日縮刑期滿執行完畢，有卷
    附臺灣高等法院被告前案紀錄表可按，其受有期徒刑之執行
    完畢後，5年內故意再犯本件有期徒刑以上之上開各罪，均
    為累犯，均應依法加重其刑。又被告所犯附表編號1至4所示
    之犯行，均係被告自首犯行，此經證人甲○○○○證述明確
    ，為對未發覺之犯罪自首而接受裁判，均應依法減輕其刑，
    並均依法先加後減。爰審酌被告竊取他人財物，侵害他人財
    產法益，竟又於竊取他人財物後，為防護贓物而持刀至被害
    人不能抗拒而逃逸，其犯罪所生危害非輕，及其素行、犯罪
    動機、手段、犯後態度等一切情狀，分別量處如主文所示之
    刑，並定其應執行之刑。至扣案之工具刀1把為被害人謝錫
    堅所有之物，非屬被告所有，業據被害人陳明在卷，爰不另
    為沒收之諭知，附此敘明。
據上論斷，應依刑事訴訟法第299條第1項前段，刑法第320條第1
項、第330條第1項、第47條第1項、第62條前段、第51條第5款，
判決如主文。
本案經檢察官張立言到庭執行職務。
中    華    民    國    98    年    2    月    11    日
                  刑事第二庭審判長法  官  黃永勝
                                  法  官  陳映佐
                                  法  官  鄭貽馨
以上正本證明與原本無異。
如不服本判決應於收受送達後十日內向本院提出上訴書狀，並應
敘述具體理由；其未敘述上述理由者，應於上訴期間屆滿後二十
日內向本院補提理由書(均須按他造當事人之人數附繕本)「切勿
逕送上級法院」。
                                  書記官  高雪琴
中    華    民    國    98    年    2     月    12    日
附錄本案論罪科刑法條全文：
中華民國刑法第320條第1項
（普通竊盜罪、竊佔罪）
意圖為自己或第三人不法之所有，而竊取他人之動產者，為竊盜
罪，處 5 年以下有期徒刑、拘役或 5 百元以下罰金。
中華民國刑法第330條
（加重強盜罪）
犯強盜罪而有第 321 條第 1 項各款情形之一者，處 7 年以上有
期徒刑。
前項之未遂犯罰之。
附表
┌───┬────┬─────┬──────────┬───┬───┐
│編號  │時間    │地點      │竊盜方法及所竊得財物│所犯法│刑度  │
│      │        │          │                    │條及罪│      │
│      │        │          │                    │名    │      │
├───┼────┼─────┼──────────┼───┼───┤
│1     │97年7月 │宜蘭縣五結│見乙○○所有之車號  │刑法第│有期徒│
│      │31日上午│鄉協和村協│AM3-917號機車停放於 │320條 │刑肆月│
│      │7時30分 │同街30號前│該處而鑰匙未拔起，竟│第1項 │。    │
│      │許      │          │持用該未拔起之鑰匙竊│，竊盜│      │
│      │        │          │取該機車，得手後供己│罪。  │      │
│      │        │          │騎用。              │      │      │
├───┼────┼─────┼──────────┼───┼───┤
│2     │97年8月 │宜蘭縣五結│見戊○○所有之車號  │刑法第│有期徒│
│      │13日晚上│鄉協和村協│LED-427號機車停放於 │320條 │刑肆月│
│      │11時許  │和中路61-1│該處，竟持上開乙○○│第1項 │。    │
│      │        │號前      │之鑰匙竊取該機車，得│，竊盜│      │
│      │        │          │手後供己騎用。      │罪。  │      │
├───┼────┼─────┼──────────┼───┼───┤
│3     │97年8月 │宜蘭縣五結│見己○○○所有之車號│刑法第│有期徒│
│      │19日上午│鄉五結國小│615-BLC號機車停放於 │320條 │刑肆月│
│      │5時許   │大門前    │該處而鑰匙未拔起，竟│第1項 │。    │
│      │        │          │持用該未拔起之鑰匙竊│，竊盜│      │
│      │        │          │取該機車及車內之新臺│罪。  │      │
│      │        │          │幣800元與香菸2包。  │      │      │
├───┼────┼─────┼──────────┼───┼───┤
│4     │97年8月 │宜蘭縣五結│見丙○○所有之車號  │刑法第│有期徒│
│      │23日下午│鄉五結國小│DUF-257號機車停放於 │320條 │刑肆月│
│      │4時5分許│後方圳溝旁│該處而鑰匙未拔起，竟│第1項 │。    │
│      │        │          │持用該未拔起之鑰匙竊│，竊盜│      │
│      │        │          │取該機車（內有身份證│罪。  │      │
│      │        │          │、駕照）。          │      │      │
├───┼────┼─────┼──────────┼───┼───┤
│5     │97年8月 │宜蘭縣五結│見丁○○所有之車號  │刑法第│有期徒│
│      │24日下午│鄉○○○路│GXA-389號機車停放於 │320條 │刑伍月│
│      │1時38分 │182巷16號 │該處而鑰匙未拔起，竟│第1項 │。    │
│      │許      │前廣場    │持用該未拔起之鑰匙竊│，竊盜│      │
│      │        │          │取該機車，得手後供己│罪。  │      │
│      │        │          │騎用。              │      │      │
└───┴────┴─────┴──────────┴───┴───┘


司法院資訊處製作；財團法人民間司法改革基金會備份。
